# 麻烦老师指导一下，政府给企业免费提供经营厂房，前提条件是前三年收入累计达到一 ..

提问人：ljdq123 时间：2022-09-05 15:19:37
麻烦老师指导一下，政府给企业免费提供经营厂房，前提条件是前三年收入累计达到 1 亿，从第四年开始每年达到 1 亿，在新租赁准则下，账务方面应该怎么考虑，，这种是否算是一种政府补助，，，

回答人：chenyiwei
我们倾向于认为当政府作为出租人时，基于招商引资等目的减免租金（特别是当减免条件和金额更多地与项目投资额、完成利税指标等政府本身的KPI相关时），其减免超出了一般商业化条件下的租金优惠限度，更多地带有政府补助的性质，因为这种做法与类似情况下的政府补助更具有可比性，只不过其结算方式是将所授予的政府补助金额和应缴纳的租金相抵。相应地，建议作为与收益相关的政府补助处理。
2022 年 6 月 21 日财政部发出《政府补助准则实施问答》：
“问：甲公司租赁某物业，租赁期为 5 年，每 3 个月支付一次租金。为支持甲公司经营发展，当地政府为甲公司提供租金扶持补贴，甲公司在每 3 个月支付租金后向政府提交租金支付凭证等申请文件，政府审核通过后发放相应 3 个月的租金扶持补贴。甲公司收到的上述租金扶持补贴应当作为与资产相关的政府补助还是与收益相关的政府补助进行会计处理？（ 2022 年第 2 期（总第 8期）， 2022 年 6 月 21 日）
答：按照《企业会计准则第 16 号——政府补助》（财会〔 2017 〕 15 号）第四条等相关规定，政府补助分为与资产相关的政府补助和与收益相关的政府补助；与资产相关的政府补助指企业取得的、用于购建或以其他方式形成长期资产的政府补助；与收益相关的政府补助指除与资产相关的政府补助之外的政府补助。通常情况下，与资产相关的政府补助文件会要求企业将补助资金用于取得固定资产或无形资产等长期资产。本问题中的甲公司收到的政府补助在性质上为政府对企业所付物业租金的补贴，弥补的是企业相关期间的租赁成本费用，不符合与资产相关的政府补助的定义，因此属于与收益相关的政府补助，应当按照《企业会计准则第 16 号——政府补助》第九条等相关规定进行会计处理。”